【裁判字號】    99,抗,79
【裁判日期】    990330
【裁判案由】    停止執行
【裁判全文】
臺灣高等法院高雄分院民事裁定            99年度抗字第79號
抗  告  人  甲○○
相  對  人  乙○○
上列當事人間聲請停止執行事件，抗告人對於中華民國99年1 月
22日臺灣屏東地方法院99年度聲字第43號所為裁定提起抗告，本
院裁定如下：
    主  文
抗告駁回。
抗告程序費用由抗告人負擔。
    理  由
一、本件抗告意旨略以：伊曾於民國98年10月2 日向相對人寄發
    存證信函，請相對人提出清償辦法，並多次催討，均無下文
    ；嗣伊聲請拍賣抵押物，經原法院以98年度司拍字第438 號
    裁定准許，相對人未予抗告，而告確定；伊為保障並求償債
    權，而向原法院聲請拍賣抵押物，係合法合理。爰求為廢棄
    原裁定等語。
二、按有提起異議之訴時，法院因必要情形，或依聲請定相當並
    確實之擔保，得為停止強制執行之裁定，此為強制執行第18
    條第2 項所明定。依此規定，如當事人提起異議之訴，在該
    異議之訴確定前，當事人願供擔保，聲請停止強制執行時，
    法院如認為有必要，得依其聲請，定相當並確實之擔保，為
    停止強制執行之裁定。至該異議之訴實體上有無理由，非法
    院於裁定停止強制執行時應予審酌之事項。
三、本件相對人於原審主張：抗告人以伊父即被繼承人黃枝東生
    前向抗告人借款新台幣（下同）3,300,000 元，黃枝東並以
    其所有坐落屏東縣潮州鎮○○段601 、602 地號土地（下合
    稱系爭土地）為抗告人設定3,300,000 元抵押權（下稱系爭
    抵押權）以為擔保，而聲請拍賣系爭土地強制執行，經原法
    院以98年度司執字第40386 號受理在案，尚未執行終結；惟
    抗告人並未交付3,300,000 元予黃枝東，彼等間之消費借貸
    契約並未成立，依抵押權之從屬性，系爭抵押權自不存在，
    伊無從繼承抵押債務，伊已提起債務人異議之訴（原審99年
    度補字第39號），願供擔保聲請裁定准予停止強制執行。
四、經查：
  (一)相對人所述抗告人聲請拍賣系爭土地及相對人已提起債務人
    異議之訴等事實，已據原法院調取該院上開執行事件卷及該
    院99年度補字第39號卷查閱屬實。
  (二)其次，系爭土地經送鑑價結果，其鑑估價格合計為7,096,07
    3 元，此有鑑估報告附於上開執行事件卷可稽；而抗告人之
    債權額為3,300,000 元，較諸上開鑑估價格為低。是抗告人
    因停止強制執行所受損害自應以其債權額3,30,000元為計算
    標準。原法院審酌相對人所提債務人異議之訴之訴訟進行期
    限為4 年4 月（約4.33年），與相對人未能及時受償可能受
    有相當於法定遲延利息之損害等情形，而定相對人供擔保金
    714,450 元（即3,30,000×5%×4.33=714,450）後，得為停
    止執行之裁定，核無違誤。
  (三)抗告人主張相對人未對拍賣抵押物裁定提起抗告，意指相對
    人對其被繼承人黃枝東所負債務未予爭執等情，核屬相對人
    所提債務人異議之訴有無理由之實體爭執事項，非本件聲請
    停止執行事件所得審究；遑論拍賣抵押物裁定係屬非訟程序
    之性質，並無確定實體法律關係之效力。是抗告人指摘原裁
    定不當，求予廢棄，非有理由。
五、據上論結，本件抗告為無理由，應依民事訴訟法第495 條之
    1 第1 項、第449 條第1 項、第95條、第78條，裁定如主文
中    華    民    國    99    年    3     月    30    日
                            民事第三庭
                                審判長法官  張國彬
                                法      官  鄭月霞
                                法      官  甯  馨
以上正本證明與原本無異。
如不服本裁定應於送達後10日內向本院提出再抗告狀（並按他造
當事人之人數附繕本），並繳納再抗告費新臺幣1,000 元。
再為抗告僅得以適用法規顯有錯誤為理由，並應委任律師為代理
人。
中    華    民    國    99    年    3     月    31    日
                                書  記  官  施耀程
附註：
抗告人之配偶、三親等內之血親、二親等內之姻親，或抗告人為
法人、中央或地方機關時，其所屬專任人員具有律師資格並經法
院認適當者，亦得為第三審代理人。
抗告人或其法定代理人具有律師資格者及前項情形，應於提起抗
告或委任時釋明之。

司法院資訊處製作；財團法人民間司法改革基金會備份。
